---
title: "Tratamento e limpeza de dados"
output: html_notebook
---

```{r}
dados = read.csv("churn.csv", sep=";", na.strings="", stringsAsFactors = T)
head(dados)
summary(dados)
```

Colunas
```{r}
colnames(dados) = c("Id","Score","Estado","Genero","Idade","Patrimonio","Saldo","Produtos","TemCartCredito","Ativo","Salario","Saiu")
head(dados)
```
Explorando os dados
```{r}
#Estados
counts = table(dados$Estado)
barplot(counts,main = "Estados", xlab = "Estados")
#Generos
counts = table(dados$Genero)
barplot(counts,main = "Gêneros", xlab = "Gêneros")
```
Score
```{r}
summary(dados$Score)
boxplot(dados$Score)
hist(dados$Score)
```
Idade
```{r}
summary(dados$Idade)
boxplot(dados$Idade)
hist(dados$Idade)
```
Saldo
```{r}
summary(dados$Saldo)
boxplot(dados$Saldo)
hist(dados$Saldo)
```
Salario
```{r}
summary(dados$Salario)
boxplot(dados$Salario)
boxplot(dados$Salario,outline = F)
```
valores faltantes
```{r}
dados[!complete.cases(dados),]
```
###Tratamento dos dados
Ajustando salários que não foram preenchidos
```{r}
summary(dados$Salario)
#Preeencher os dados faltantes com a mediana
median(dados$Salario, na.rm = T)
dados[is.na(dados$Salario),]$Salario = median(dados$Salario, na.rm = T)
dados[!complete.cases(dados$Salario),]
```
Ajustando formatações das siglas de gêneros
```{r}
unique(dados$Genero)
summary(dados$Genero)
#Trasnformar F, Fem em Feminino - M e NAs em Masculino
dados[is.na(dados$Genero) | dados$Genero == "M",]$Genero = "Masculino"
dados[(dados$Genero) == "F" | dados$Genero == "Fem",]$Genero = "Feminino"
summary(dados$Genero)
#Remover levels não utilizados
dados$Genero = factor(dados$Genero)
summary(dados$Genero)
```
Ajustando idades absurdas
```{r}
summary(dados$Idade)
dados[dados$Idade < 10 | dados$Idade > 105,]$Idade
dados[is.na(dados$Idade),]
summary(dados$Idade)
dados[dados$Idade < 10 | dados$Idade > 105 | is.na(dados$Idade),]$Idade = median(dados$Idade)
dados[dados$Idade < 10 | dados$Idade > 105,]$Idade
summary(dados$Idade)
```
Ajustando Id duplicadas
```{r}
summary(dados$Id)
duplicado = dados[duplicated(dados$Id),]
print(duplicado)
dados = dados[-c(82),]
duplicado = dados[duplicated(dados$Id),]
print(duplicado)
```
Ajustando estados que não existem ou estão fora da área determinada 
```{r}
summary(dados$Estado)
unique(dados$Estado)
dados[!dados$Estado %in% c("RS","SC","PR"),]$Estado = "RS"
summary(dados$Estado)
dados$Estado = factor(dados$Estado)
summary(dados$Estado)
```
Outliers - Ajustando salários fora do desvio padrão
```{r}
desvio = sd(dados$Salario, na.rm = T)
desvio
dados[dados$Salario >= 2*desvio,]$Salario
median(dados$Salario)
dados[dados$Salario >= 2*desvio,]$Salario = median(dados$Salario)
boxplot(dados$Salario)
dados[dados$Salario >= 2*desvio,]$Salario

```